【裁判字號】    97,訴,862
【裁判日期】    970912
【裁判案由】    違反毒品危害防制條例
【裁判全文】
臺灣雲林地方法院刑事判決               97年度訴字第862號
公  訴  人  臺灣雲林地方法院檢察署檢察官
被      告  乙○○
                    （另案在臺灣雲林第二監獄執行中）
上列被告因違反毒品危害防制條例案件，經檢察官提起公訴（97
年度毒偵字第1001號、第1058號），被告在準備程序中就被訴事
實為有罪之陳述，本院合議庭裁定由法官一人進行簡式審判程序
，判決如下：
    主      文
乙○○犯如附表編號一、三所示之施用第一級毒品罪，及如附表
二、四所示之施用第二級毒品罪，均為累犯，各處如附表編號一
至四所示之刑。應執行有期徒刑貳年。
    事實及理由
一、犯罪事實：
    乙○○前於民國89年9 月間，因施用毒品案件，經臺灣彰化
    地方法院（下稱彰化地院）以89年度毒聲字第3048號裁定送
    強制戒治，並由臺灣彰化地方法院檢察署檢察官提起公訴，
    起訴部分，經彰化地院以89年度訴字第686 號判決判處應執
    行刑有期徒刑1 年7 月確定（第1 案）；強制戒治部分，經
    送戒治處所執行後，認無繼續戒治之必要，於90年2 月26日
    停止戒治出所，所餘戒治期間付保護管束。惟其又於90年間
    ，因施用毒品案件，經彰化地院以90年度訴字第738 號判決
    判處應執行刑有期徒刑1 年10月確定（第2 案），並據以撤
    銷其上開停止戒治，再令入戒治處所施以強制戒治，而於91
    年3 月27日執行完畢釋放。而前揭第1 案、第2 案所處有期
    徒刑經接續執行後，於93年8 月24日縮短刑期假釋出監，業
    於94年8 月2 日縮刑期滿未經撤銷假釋視為執行完畢。詎其
    猶不知悔改，竟再基於施用第一級毒品海洛因及第二級毒品
    甲基安非他命之犯意，於附表編號一至四所示之時間、地點
    ，以如附表編號一至四所示之方法，施用海洛因及甲基安非
    他命各2 次。嗣經警方分別於97年4 月17日14時許、同年4
    月25日16時30分許查獲，再由警方採其尿液送驗後，檢出其
    尿液中有嗎啡及甲基安非他命陽性反應，始知上情。
二、認定犯罪事實所憑之證據及理由：
  (一)本案被告乙○○所犯之罪，均係死刑、無期徒刑、最輕本刑
    為3 年以上有期徒刑以外之罪，其於準備程序就前揭被訴事
    實為有罪之陳述，經受命法官告知簡式審判程序之旨，並聽
    取其與公訴人之意見後，本院合議庭裁定由受命法官獨任進
    行簡式審判程序，是本案之證據調查，依刑事訴訟法第273
    條之2 規定，不受同法第159 條第1 項、第161 條之2 、第
    161 條之3 、第163 條之1 及第164 條至第170 條規定之限
    制，合先敘明。
  (二)上開犯罪事實，業據被告在偵訊及本院審理中均坦承不諱，
    且被告為警2 次查獲後，經警分別採集其尿液送驗之結果，
    確均呈現嗎啡及甲基安非他命陽性反應，此有詮昕科技股份
    有限公司97年4 月30日編號00000000號、00000000號濫用藥
    物尿液檢驗報告及尿液送檢真實姓名對照表各2 紙在卷可稽
    ，足認被告之自白與事實相符，可以採信，本件事證明確，
    被告上開犯行洵堪認定。
  (三)修正後之毒品危害防制條例第20條將施用毒品之刑事處遇程
    序，區分為「初犯」、「5 年內再犯」及「5 年後再犯」。
    而依修正後之規定，僅限於「初犯」及「5 年後再犯」2 種
    情形，始應先經觀察、勒戒或強制戒治程式。倘被告於5 年
    內已再犯，經依法追訴處罰，縱其第3 次（或第3 次以上）
    再度施用毒品之時間，在初犯經觀察、勒戒或強制戒治執行
    完畢釋放5 年以後，已不合於「5 年後再犯」之規定，且因
    已於「5 年內再犯」，顯見其再犯率甚高，原實施觀察、勒
    戒或強制戒治，已無法收其實效，即應依該條例第10條處罰
    （最高法院95年度第7 次刑事庭會議決議參照）。經查，被
    告前因施用毒品案件，經送強制戒治後，於91年3 月27日執
    行完畢釋放，又被告在強制戒治執行完畢釋放後5 年內之95
    年間，再因施用毒品案件，經彰化地院以94年度訴字第1615
    號判處應執行有期徒刑11月確定，甫於96年6 月18日縮短刑
    期執行完畢等情，有臺灣高等法院被告前案紀錄表附卷可憑
    ，是雖被告前述強制戒治程序執行完畢釋放之時間距本件施
    用毒品犯行雖已逾5 年，然被告既在強制戒治程序執行完畢
    釋放後5 年內，復因施用毒品經判處罪刑確定，揆諸前揭決
    議意旨，顯已不合於「5 年後再犯」之規定，即應依法論科
    。
三、論罪科刑之理由：
  (一)核被告如附表編號一、三所為，係犯毒品危害防制條例第10
    條第1 項之施用第一級毒品罪；如附表編號二、四所為，係
    犯毒品危害防制條例第10條第2 項之施用第二級毒品罪。被
    告持有第一級、第二級毒品之犯行，則為前述施用之犯行所
    吸收，不另論罪。
  (二)被告所犯如附表編號一至四所示施用第一級、第二級毒品之
    犯行，犯意各別，行為互殊，應予分論併罰。
  (三)被告有前述犯罪事實欄所記載之前科紀錄，此觀臺灣高等法
    院被告前案紀錄表之記載可明，是其於有期徒刑執行完畢後
    5 年內故意再犯本案有期徒刑以上之罪，均為累犯，各應依
    刑法第47條第1 項之規定加重其刑。
  (四)爰審酌被告前因施用毒品案件，已經強制戒治程序及判處罪
    刑確定後執畢出監，業經敘明在前，竟仍不思悔改，徹底袪
    除施用毒品之惡習，再次施用海洛因及甲基安非他命，繼續
    沈淪毒海中，可知其意志力甚為薄弱，殊不可取，惟念及其
    施用毒品之犯行，在本質上乃屬戕害自己身心健康之行為，
    尚未有嚴重破壞社會秩序或侵害他人權益之情形，且能坦承
    犯行，犯罪後之態度尚佳，並參酌被告前因施用毒品犯行所
    受宣告刑之刑度等一切情狀，分別量處如主文所示之刑，再
    定其應執行之刑。
四、應適用之法律：
  (一)刑事訴訟法第273 條之1 第1 項、第299 條第1 項前段。
  (二)毒品危害防制條例第10條第1 項、第2 項。
  (三)刑法第11條前段、第47條第1項、第51條第5 款。
本案經檢察官甲○○到庭執行職務。
中    華    民    國    97    年    9     月    12    日
                  刑事第五庭    法  官  王  紹  銘
以上正本證明與原本無異。
如不服本判決，應於收受本判決後10日內向本院提出上訴書狀，
並應敘述具體理由。如未敘述上訴理由者，應於上訴期間屆滿後
20日內向本院補提理由書狀（均須按他造當事人之人數附繕本）
「切勿逕送上級法院」。
                                書記官  王  秀  如
中    華    民    國    97    年    9     月    12    日
附錄論罪科刑法條：
毒品危害防制條例第10條
施用第一級毒品者，處6 月以上5 年以下有期徒刑。
施用第二級毒品者，處3 年以下有期徒刑。
附表：乙○○施用第一級、第二級毒品一覽表
┌──┬────┬────┬──────┬────────┐
│編號│施用時間│施用地點│ 施用之方式 │   宣  告  刑   │
├──┼────┼────┼──────┼────────┤
│ 一 │97年4 月│彰化縣芬│以將海洛因粉│處有期徒刑拾壹月│
│    │17日7 時│園鄉環保│末摻水置入針│。              │
│    │左右    │公園內  │筒內注射身體│                │
│    │        │        │之方式，施用│                │
│    │        │        │海洛因1 次  │                │
├──┼────┼────┼──────┼────────┤
│ 二 │97年4 月│彰化縣芬│以將甲基安非│處有期徒刑柒月。│
│    │17日7 時│園鄉環保│他命置入玻璃│                │
│    │左右    │公園內  │容器內點火燒│                │
│    │        │        │烤再吸食其煙│                │
│    │        │        │霧之方式，施│                │
│    │        │        │用甲基安非他│                │
│    │        │        │命1 次      │                │
├──┼────┼────┼──────┼────────┤
│ 三 │97年4 月│彰化縣芬│以將海洛因粉│處有期徒刑拾壹月│
│    │23日某時│園鄉環保│末摻水置入針│。              │
│    │許      │公園內  │筒內注射身體│                │
│    │        │        │之方式，施用│                │
│    │        │        │海洛因1 次  │                │
├──┼────┼────┼──────┼────────┤
│ 四 │97年4 月│彰化縣芬│以將甲基安非│處有期徒刑柒月。│
│    │23日某時│園鄉環保│他命置入玻璃│                │
│    │許      │公園內  │容器內點火燒│                │
│    │        │        │烤再吸食其煙│                │
│    │        │        │霧之方式，施│                │
│    │        │        │用甲基安非他│                │
│    │        │        │命1 次      │                │
└──┴────┴────┴──────┴────────┘


司法院資訊處製作；財團法人民間司法改革基金會備份。
